# 求教关于合伙私募基金投资拍电影问题 ~

提问人：JFjiang 时间：2019-04-12 11:00:00
我方是合伙私募基金，参与投资影视剧拍摄项目，纯财务投资人。
该项目情况为：原有两方合作拍摄影视剧，制片方 A 与发行方 B 以 7:3的比例出资并分享利润。（假设各出资 700 万和 300 万）
我方的参与方式是与发行方 B 签订影视投资协议，向发行方 B 投资 100万，取得整体 10% 的利润分享权，我方不承担收益权之外的任何风险（我理解合同签订的是不保本）。
现在发行发 B要求我方在取得利润分红后，向 B 开具增值税专票？
我的理解是我方是合伙私募，取得投资收益，不需要开发票吧。
请教问题是：
1 、这个发票能开么？如果开，开什么内容？
2 、我方的账务处理入长期股权投资？
万分感谢 ~~~

回答人：chenyiwei
关于会计处理：
1 、可视情况列入其他流动/非流动资产（或可供出售金融资产），不能列入长期股权投资。分回款项时首先冲减投资本金（即该项资产的账面价值），将账面价值冲减为零后继续收到的款项确认为投资收益，期末对尚未回收的成本进行减值测试。
2 、本金现金流倾向于投资活动。获得的收益是作为投资收益还是营业收入，取决于该种财务投资是否为公司业务的最主要或唯一模式。
税务问题建议咨询税务专业人士。